臺灣臺北地方法院刑事判決
111年度審原交易字第3號
公  訴  人  臺灣臺北地方檢察署檢察官
被      告  迪布孫烏達邦





指定辯護人  唐禎琪  本院公設辯護人  
上列被告因過失傷害案件，經檢察官提起公訴（110年度調院偵
字第764號）後，被告於本院審理中就被訴事實為有罪之陳述，
經檢察官聲請改依協商程序而為判決，本院予以同意，判決如下
：
    主      文
迪布孫烏達邦犯過失傷害罪，處罰金新臺幣壹仟元，如易服勞役
，以新臺幣壹仟元折算壹日，緩刑貳年。
    事實及理由
一、本件犯罪事實及證據，除引用附件檢察官起訴書之記載外，
    另據被告於本院審理時坦承犯行，核其自白，與起訴書所載
    事證相符，可認屬實，本案事證明確，被告犯行堪予認定，
    應依法論科。
二、論罪科刑：　
　  核被告所為，係犯刑法第284條前段過失傷害罪。依認罪協
    商結果判決如主文所示，並諭知易服勞役之折算標準。
三、附記事項：　　
　㈠被告前曾因故意犯罪受有期徒刑以上刑之宣告，執行完畢後
    五年內未曾因故意犯罪受有期徒刑以上刑之宣告，有臺灣高
    等法院被告前案紀錄表一份在卷可稽，本院認經此偵、審程
    序及科刑宣告後，當知所警惕，無再犯之虞，所宣告之刑以
    暫不執行為適當，依刑法第74條第1項第2款規定，併予緩刑
    諭知，以啟自新。
　㈡本案刑事附帶民事訴訟移送民事庭。　
四、除有刑事訴訟法第455條之4第1項第1款於本訊問程序終結前
    ，被告撤銷協商合意或檢察官撤回協商聲請者；第2款被告
    協商之意思非出於自由意志者；第4款被告所犯之罪非第455
    條之2第1項所定得以協商判決者；第6款被告有其他較重之
    裁判上一罪之犯罪事實者；第7款法院認應諭知免刑或免訴
    、不受理者情形之一，及違反同條第2項「法院應於協商合
    意範圍內為判決；法院為協商判決所科之刑，以宣告緩刑或
    2年以下有期徒刑、拘役或罰金為限」之規定者外，檢察官
    與被告均不得上訴。如有前述得上訴之情形，得自收受判決
    送達之翌日起20日內，向本院提出上訴書狀，上訴於第二審
    法院，併予敘明。
據上論斷，應依刑事訴訟法第455條之2第1項、第455條之8、第4
54條、第455條，刑法第284條前段、第42條第3項、第74條第1項
第2款，判決處刑如主文。
本案經檢察官江貞諭提起公訴、檢察官邱曉華到庭執行職務。
中    華    民    國    111   年     5    月     5    日
                  刑事第二十庭    法  官  洪英花
以上正本證明與原本無異。
不得上訴。
                                  書記官  洪啟瑞
中    華    民    國    111   年     5    月     5    日
附錄本案論罪科刑依據法條全文：
中華民國刑法第284條
因過失傷害人者，處一年以下有期徒刑、拘役或十萬元以下罰金
；致重傷者，處三年以下有期徒刑、拘役或三十萬元以下罰金。
附件：
臺灣臺北地方檢察署檢察官追加起訴書
                                  110年度調院偵字第764號
　　被　　　告　迪布孫烏達邦
　　　　　　　　　　　　男　30歲（民國00年00月00日生）
　　　　　　　　　　　　住臺北市○○區○○街000巷0號5樓
　　　　　　　　　　　　居新北市○○區○○街00巷0號1樓
　　　　　　　　　　　　國民身分證統一編號：Z000000000號
上列被告因過失傷害案件，業經偵查終結，認與本署檢察官起訴
之110年度調偵字第1776號案件（貴院審理案號：110年度審交易
字第573號）有相牽連關係，認應追加起訴，茲將犯罪事實及證
據並所犯法條分敘如下：
　　　　犯罪事實
一、迪布孫烏達邦於民國109年12月14日上午6時12分許，騎乘車
    牌號碼000-000號普通重型機車，沿新北市深坑區北深路2段
    由西往東方向行駛，行經該路段與深南路口時，本應隨時注
    意車前狀況，且注意左轉彎時，應距交岔路口30公尺前顯示
    方向燈或手勢，並讓直行車先行，而依當時情形，又無不能
    注意之情事，竟疏未注意，即貿然左轉深南路，不慎撞及對
    向沿新北市深坑區北深路1段由東往西方向直行而來、由張
    永忠騎乘之車牌號碼000-000號普通重型機車，造成張永忠
    人車倒地並受有左側遠端橈骨骨折之傷害。
二、案經張永忠告訴及新北市政府警察局新店分局（下稱新店分
    局）報告偵辦。
　　　　證據並所犯法條
一、證據清單及待證事實：
編號 證據名稱 待證事實 1 被告迪布孫烏達邦之供述 被告騎車與告訴人機車相撞之事實。 2 告訴人張永忠之指訴 被告涉犯上揭犯罪之事實。 3 告訴人行車紀錄器光碟、畫面截圖、本署勘驗報告、路口監視器畫面光碟、截圖 被告涉犯上揭犯罪之事實。 4 新北市政府警察局道路交通事故初步分析研判表、新店分局道路交通事故現場圖、照片、調查報告表、談話紀錄表、補充資料表、車輛詳細資料報表 被告涉犯上揭犯罪之事實。 5 臺北市立萬芳醫院─委託財團法人臺北醫學大學辦理診斷證明書 告訴人受有上揭傷害之事實。 
二、核被告所為，係涉犯刑法第284條前段之過失傷害罪嫌。
三、追加起訴之理由：告訴人張永忠於相同時、地涉犯過失傷害
    案件，業經本署檢察官以110年度調偵字第1776號案件提起
    公訴，有該份起訴書在卷可稽。本案被告迪布孫烏達邦所為
    與上開案件間，具有數人同時在同一處所各別犯罪之相牽連
    關係，為刑事訴訟法第7條第3款所規定之相牽連案件，爰依
    法追加起訴。
四、依刑事訴訟法第265條第1項追加起訴。
　　此　致
臺灣臺北地方法院
中　　華　　民　　國　 111　　年　　1 　　月　　14　　日
　　　　　　　　　　　　　　　檢　察　官　江貞諭
本件正本證明與原本無異
中　　華　　民　　國　 111　　年　　1 　　月　　18　　日
　　　　　　　　　　　        書　記　官  郭昭宜

附錄本案所犯法條全文
中華民國刑法第284條
因過失傷害人者，處 1 年以下有期徒刑、拘役或 10 萬元以下
罰金；致重傷者，處 3 年以下有期徒刑、拘役或 30 萬元以下
罰金。